【裁判字號】    97,破抗,19
【裁判日期】    970418
【裁判案由】    宣告破產
【裁判全文】
臺灣高等法院高雄分院民事裁定          97年度破抗字第19號
抗  告  人  甲○○
上列抗告人因聲請宣告破產事件，對於民國97年2 月15日臺灣屏
東地方法院96年度破字第18號所為裁定提起抗告，本院裁定如下
：
    主    文
抗告駁回。
抗告程序費用由抗告人負擔。
    理    由
一、本件原審駁回抗告人之聲請，原裁定所載聲請意旨及駁回之
    理由，均屬正確（如附件，引用之），經核原裁定並無違誤
    ，應予維持。
二、抗告意旨略以：抗告人係因不諳銷售手段，以致財務狀況只
    有消費、囤貨而無收入進帳，並非如原審所認之惡意消費、
    惡意舉債，抗告人之資產扣除所需生活費及破產管理人之報
    酬，餘額足以組成破產財團，足敷支付清償財團費用及財團
    債務，則本件聲請即有實益及必要云云。然查，抗告人聲請
    狀內所其有現金新台幣（以下同）37萬元乙節並未據其提出
    證據以實其說，自尚難認其確有該項資產存在，則抗告人所
    稱其尚有資產餘額足以組成破產財團云云，即非有據。且抗
    告人業已循中華民國銀行公會啟動之「消費金融案件無擔保
    債務協商機制」，與各金融機構之債權人達成分期還款協議
    ，約定自95年7 月起，分120 期，利率百分之1.88，按月償
    還28,332元等情，有該協議書及無擔保債務還款計劃等影本
    附卷可稽（見原審卷第46～48頁），自應受該協議書及還款
    計劃之拘束，依協議內容履行償債，而非將其所稱之剩餘資
    產用於破產程序所生之費用，致令違反協議。從而，抗告人
    仍執前開意旨堅謂其有資產餘額可供組成破產財團，提起抗
    告指摘原裁定不當，自無理由，其抗告應予駁回。
三、據上論結，本件抗告為無理由，依破產法第5 條，民事訴訟
    法第495 條之1 第1 項、第449 條第1 項、第95條、第78條
    ，裁定如主文。
中    華    民    國    97    年    4     月    18    日
                            民事第一庭
                                審判長法官  黃金石
                                法      官  謝肅珍
                                法      官  林健彥
以上正本證明與原本無異。
如不服本裁定應於送達後10日內向本院提出再抗告狀（並按他造
當事人之人數附繕本），並繳納再抗告費新臺幣1,000 元。
再為抗告應以適用法規顯有錯誤為理由，並經本院之許可，該許
可以原裁定所涉及之法律見解具有原則上之重要性者為限，並委
任律師為代理人。
中    華    民    國    97    年    4     月    18    日
                                書  記  官  魏文常
附註：
抗告人之配偶、三親等內之血親、二親等內之姻親，或抗告人為
法人、中央或地方機關時，其所屬專任人員具有律師資格並經法
院認適當者，亦得為第三審代理人。
抗告人或其法定代理人具有律師資格者及前項情形，應於提起抗
告或委任時釋明之。


司法院資訊處製作；財團法人民間司法改革基金會備份。
